# 子公司分配股利，为什么在合并报表编制过程中要被使用两次

提问人：wufaxian 时间：2019-09-15 23:45:06
请看下例，当中蓝色字体部分是问题所在。⑤ 和 ⑦ 的差别是 ⑦是合并报表的分录，而 ⑤ 是合并报表的分录，对么？
⑤ 长期股权投资成本法调整为权益法 A.调整后的净利润 9 350万元借：
长期股权投资——A公司6 545（9 350×70%）贷：投资收益6 545B. 宣告股利 4 500 万元借：投资收益　 3 150（4 500×70%）贷：
长期股权投资　　　　　3 150 调整后的长期股权投资=29 500+6 545-3 150=32 895（万元）
合并抵消.jpg (58.34 KB, 下载次数: 0)
2019-9-15 23:55 上传
其中：商誉 =29 500-36 000×70%=4 300（万元）（不变）
⑦ 母公司投资收益与子公司利润分配等项目的抵销（抵损益）借：投资收益　　 6 545（9 350×70%）少数股东损益　　　　　　 2 805（9 350×30%）　　年初未分配利润　2 800 　（已知）贷：
提取盈余公积　　　　　　 2 000 对所有者（或股东）的分配 4 500 年末未分配利润　　　　　 5 650 　　　　　　（调整后的金额）

回答人：chenyiwei
一是模拟权益法的调整；二是合并抵销分录。两者用途和含义不同。不过也确实从中可以看出模拟权益法并无必要性。